# 债权无偿划转的账务处理及涉税问题？

提问人：haikuotiangaohe 时间：2020-06-08 17:20:45
C公司为A公司的子公司，A公司享有对C公司股权和债权， 2019 年末A公司新设B子公司，同时将享有C公司的股权及债权全部无偿划转至B公司，请问陈老师，A公司和B公司应分别如何账务处理，B公司接收债权需要缴纳所得税费用吗？

回答人：chenyiwei
对B而言，取得对C的股权和债权（假设C构成“业务”，下同）属于同一控制下企业合并。A在划转前应首先对C的债权足额计提坏账准备，然后B对该债权按其在A的原账面价值入账，贷记资本公积；但对于取得C的股权，则按同一控制下合并处理。